【裁判字號】    89,簡上,269
【裁判日期】    890724
【裁判案由】    建築法
【裁判全文】
臺灣臺北地方法院刑事判決                        八十九年度簡上字第二六九號
    上  訴  人
    即  被  告  甲○○
右列上訴人因違反建築法案件，不服本院中華民國八十九年七月二十四日八十七年度
北簡字第一五五八號第一審判決（聲請簡易處刑案號八十八年度偵字第一六○五九號
）提起上訴，本院管轄之第二審合議庭判決如左：
    主      文
上訴駁回。
    事      實
一、甲○○未依建築法有關規定向台北市政府工務局（下稱工務局）申請許可領得建
    築執照，於民國（下同）八十七年八月間，在台北市○○區○○段一小段九二六
    號即台北市○○○路○段三之一號二樓後搭建金屬鐵架高二點七公尺，面積約十
    五平方公尺之違章建築，經工務局建築管理處以新違建查報，於八十八年一月十
    四日（起訴書誤為二十八日）強制拆除。嗣甲○○竟未依規定申請許可仍在原地
    用磚塊重建高約二公尺、長約十五公尺之違章建築，經工務局於八十八年四月七
    日以拆後重建查報。
二、案經台北市政府工務局移由台灣台北地方法院檢察署檢察官偵查，並聲請簡易判
    決處刑。
    理      由
一、訊據上訴人即被告甲○○固不否認於右揭地點搭建違章建築，惟否認違反建築法
    犯行，辯稱：其所有之台北市○○區○○段一小段九二六地號上原有台北市○○
    街二之一號房屋間，該房屋因交通部辦理「台北市區○路地下化工程」而遭部分
    拆除，並蒙台北市工務局建築管理處准予部分修復，有公益拆除舊有違建剩餘部
    分修復通知單可憑，上訴人因家境困頓，系爭房屋拆除之際，未克即加整修，嗣
    八十七年八間上訴人就系爭房屋加以修建，卻遭主管機關拆除，後雖又於原地再
    加重建以致觸法，此實因上訴人以為依修復單即可修復重建云云。惟查：
（一）、右揭犯罪事實，業據移送機關及台北市政府工務局函敘甚明，並有移送機關
        檢附之台北市工務局建築管理處違建查報系統電腦列印資料、台北市政府工
        務局建築管理處違建處理科違建案件明細、台北市工務局新違建勒令停工拆
        除通知單、照片、拆除新違章建築結案報告單、台北市政府工務局書函及台
        北市建管處違建查報、現場照相黏貼卡在卷可資佐證，被告違反建築法犯行
        可堪認定。
（二）、另查，證人及台北市政府工務局建管處查報員乙○○到庭證稱：被告沒有經
        過申請自行增建，被告拿到的是拆除後的門面修繕，並不是就地整建，所謂
        門面修繕是指將房子拆除後剩餘部分門面修繕，而不是將建築物全部拆除掉
        之就地整建，且修復單有時效，被告之修復單時效已過等語；而依被告所提
        之修復單附註欄內亦有記載：「... 三自領得本通知單之日起，二個月內為
        有效期間，逾期作廢，如遇有情況特殊者，經申請核准不在此限，....」，
        是被告所提之修復單僅許可門面修繕，並非經主管機關許可就地整建，且該
        修繕單有效期間已過，亦據被告自承在卷，是被告所提之修繕單，難以援引
        為有利於被告之認定，從而被告犯行堪以認定，應予依法論科。
二、原審核上訴人所為，係違反建築法第九十五條規定，適用建築法第九十五條、刑
    法第十一條前段、第四十一條，罰金罰鍰提高標準條例第二條規定，審酌上訴人
    犯罪動機、目的手段、犯罪後態度、犯罪所生之危害等一切情狀，量處拘役五十
    日，如易科罰金以三百元折算一日，其認事用法，均無不合，量刑亦屬妥適，被
    告上訴意旨否認犯罪，指摘原判決不當，為無理由，應予駁回。
三、被告經合法傳喚，無正當理由不到庭，爰不待其陳述逕行判決。
據上論斷，應依刑事訴訟法第四百五十五條之一第一項、第三項、第三百六十八條、
第三百七十一條，判決如主文。
本案經檢察官林秀濤到庭執行職務
中      華      民      國    九十      年      一      月      三      日
                                      臺灣臺北地方法院刑事第三庭
                                          審判長法  官  陳  興  邦
                                                法  官  陳  德  民
                                                法  官  吳  淑  惠
右正本證明與原本無異。
本件不得上訴
                                                書記官  林  淑  卿
中      華      民      國    九十      年      一      月      三      日


司法院資訊處製作；財團法人民間司法改革基金會備份。
